臺灣雲林地方法院刑事判決　　　　　　　 94年度訴字第713號
公　訴　人　臺灣雲林地方法院檢察署檢察官
被　　　告　甲○○
　　　　　　　　　　（現另案於台灣雲林第二監獄執行中）
上列被告因違反毒品危害防制條例案件，經檢察官提起公訴（94
年度毒偵字第1651號），被告就被訴事實為有罪之陳述，經本院
合議庭裁定依簡式審判程序審理，本院判決如下：
    主  文
甲○○連續施用第壹級毒品，累犯，處有期徒刑壹年貳月。又連
續施用第貳級毒品，累犯，處有期徒刑捌月。應執行有期徒刑壹
年捌月。
    犯罪事實
一、甲○○前於民國（下同）84年間，因違反肅清煙毒條例、麻
    醉藥品管理條例、藥事法等案件，經法院分別判處有期徒刑
    3 年4 月、6 月、6 月，並定應執行有期徒刑4 年確定。又
    於85年間，因違反肅清煙毒條例、麻醉藥品管理條例等案件
    ，經法院分別判處有期徒刑3 年4 月、6 月，並定應執行有
    期徒刑3 年6 月確定。上開2 案應執行刑接續執行，於87年
    11月16日因縮短刑期假釋出監，嗣經法院裁定撤銷假釋，又
    於88年12月28日入監執行殘餘刑期，並於92年10月26日縮短
    刑期執行完畢。又其前因施用第1 級、第2 級毒品案件，經
    觀察、勒戒後，認有繼續施用毒品之傾向，而再送強制戒治
    ，並由臺灣彰化地方法院檢察署檢察官於89年9 月4 日，以
    89年度戒毒偵字第976 號為不起訴處分確定。詎仍不知悔改
    ，竟基於施用第1 級毒品海洛因之概括犯意，自94年6 月初
    某日起至94年7 月21日止，在雲林縣麥寮鄉興華村興化23號
    住處，以將第1 級毒品海洛因摻水置於針筒內注射之方式，
    連續施用第1 級毒品海洛因多次。另又基於施用第2 級毒品
    安非他命之概括犯意，自94年1 月14日起至94年7 月21日止
    ，在其上揭住處，以將第2 級毒品安非他命置於玻璃球內用
    火燒烤之方式，連續施用第2 級毒品安非他命多次。嗣於94
    年1 月14日，為警於雲林縣麥寮鄉興華村興化12之10號查獲
    ，並經採尿送驗，結果呈嗎啡陽性及甲基安非他命陽性反應
    （該次檢驗所涉施用第1 級毒品部分，業經本院以94年度訴
    字第95號判處有期徒刑1 年確定）。復於94年7 月22日，其
    因另涉搶奪案件，經本院解送至雲林看守所羈押，經該所於
    94年7 月23日採集其尿液送驗，結果亦呈嗎啡陽性及甲基安
    非他命陽性反應，始悉上情。
二、案經雲林看守所函請臺灣雲林地方法院檢察署檢察官偵查起
    訴。
    理  由
一、程序方面：
　  本件被告甲○○所犯為死刑、無期徒刑、最輕本刑三年以上
    有期徒刑及高等法院管轄第一審案件以外之罪，並經被告於
    準備程序進行中，就前揭被訴事實為有罪之陳述，經法官告
    知簡式審判程序之旨，並聽取公訴人、被告之意見後，合議
    庭認為適宜，依刑事訴訟法第273 條之1 第1 項之規定，裁
    定進行簡式審判程序。
二、認定犯罪事實所根據的證據及理由：
  (一)雲林縣警察局刑警隊查獲毒品案件嫌犯尿液送檢真實姓名對
    照表、雲林縣衛生局煙毒尿液檢驗成績書、臺灣雲林第二監
    獄收容人尿液採集作業確認書、詮昕科技股份有限公司濫用
    藥物尿液檢驗報告各1 件。足以證明被告2 次所採集之尿液
    ，均呈嗎啡、甲基安非他命陽性反應。其確有施用第1 級、
    第2 級毒品之事實。
  (二)本院94年度訴字第95號刑事判決書1份。
  (三)被告甲○○之自白。
  (四)綜上所述，足認被告自白與事實相符，應可採信。本件事證
    明確，被告甲○○犯行應堪認定。
三、論罪科刑的理由：
  (一)按海洛因及安非他命分別為毒品危害防制條例第2 條第2 項
    第1 款、第2 款所定之第1 級及第2 級毒品，不得非法持有
    、施用。核被告甲○○所為，係犯毒品危害防制條例第10條
    第1 項施用第1 級毒品罪及同條第2 項施用第2 級毒品罪。
  (二)被告持有海洛因及安非他命行為，為施用之高度行為所吸收
    ，均不另論罪。
  (三)被告多次施用第1 級毒品及第2 級毒品之行為，均時間緊接
    ，犯罪構成要件相同，顯係基於概括犯意反覆為之，均為連
    續犯，應分別依刑法第56條之規定論以連續施用第1 級、第
    2 級毒品之一罪，並依法加重其刑。
  (四)被告所犯上開連續施用第1 級毒品及施用第2 級毒品之2 罪
    間，犯意各別，罪名互異，應予分論併罰。
  (五)被告前於84年間，因違反肅清煙毒條例、麻醉藥品管理條例
    、藥事法等案件，經法院分別判處有期徒刑3 年4 月、6 月
    、6 月，並定應執行有期徒刑4 年確定。又於85年間，因違
    反肅清煙毒條例、麻醉藥品管理條例等案件，經法院分別判
    處有期徒刑3 年4 月、6 月，並定應執行有期徒刑3 年6 月
    確定。上開2 案應執行刑接續執行，於87年11月16日因縮短
    刑期假釋出監，嗣經法院裁定撤銷假釋，又於88年12月28日
    入監執行殘餘刑期，並於92年10月26日縮短刑期執行完畢，
    有臺灣高等法院被告全國前案紀錄表在卷可稽。被告前受有
    期徒刑執行完畢，於五年內再犯本件最重本刑為有期徒刑以
    上之罪，為累犯，應依刑法第47條規定，加重其刑，並遞加
    重之。
  (六)爰審酌被告前有多次施用毒品之犯行，猶不知警惕，再犯本
    件施用毒品之罪，顯然並無戒斷毒品之決心，然施用毒品係
    屬自戕行為並未損害他人，於犯罪後坦承犯行，犯罪後態度
    尚佳等一切情狀，分別量處如主文所示之刑，併合併定其應
    執行刑示懲。
四、適用之法律：
  (一)刑事訴訟法第273 條之1 第1 項、第299 條第1 項前段。
  (二)毒品危害防制條例第10條第1 項、第2 項，刑法第11條前段
    、第56條、第47條、第51條第5款。
本案經檢察官乙○○到庭執行職務。
中　　華　　民　　國　　94　　年　　10　　月　　25　　日
                  刑事第六庭  法  官  蔡世芳
以上正本證明與原本無異。
如不服本判決應於送達後10日內向本院提出上訴狀。（須附繕本
）
                              書記官　蕭應欽
中　　華　　民　　國　　94　　年　　10　　月　　25　　日
附錄本案論罪科刑條文：
毒品危害防制條例第10條
施用第一級毒品者，處 6 月以上 5 年以下有期徒刑。
施用第二級毒品者，處 3 年以下有期徒刑。
